【裁判字號】    92,交聲,493
【裁判日期】    920710
【裁判案由】    聲明異議
【裁判全文】
臺灣臺中地方法院交通事件裁定                    九十二年度交聲字第四九三號
     原處分機關     交通部公路總局台中區監理所
     異議人即
     受處分人       甲○○
右列受處分人因違反道路交通管理處罰條例案件，對於交通部公路總局台中區監理所
九十二年四月二十三日所為之裁決（中監違字第裁六○─Ｚ00000000號裁決
書），聲明異議，本院裁定如左：
    主  文
異議駁回。
    理  由
一、原處分機關略以：異議人即受處分人甲○○，於九十二年三月二十二日十四時八
    分許，因駕駛車號ＮＭ─八四四八號自用小客車，在國道二號公路東向十八公里
    處，行駛右側路肩超車之違規事實，經內政部警政署國道公路警察局第六警察隊
    員警當場查獲攔檢舉發，受處分人拒簽，並依限期提出申訴，經向原舉發機關查
    證違規屬實，該所遂於九十二年四月二十三日以中監違字第裁六○─Ｚ0000
    0000號裁決書，裁處違反道路交通管理處罰條例第三十三條第一項、第六十
    三條之規定，處罰鍰新台幣三千元整，並記違規點數一點，逾期則依違反道路交
    通管理事件統一裁罰標準表及裁決書處罰主文裁處，於法並無不合等語。
二、本件受處分人則以：因路不熟錯過交流道，故重駛四車道，但右車道有車，等二
    部車子駛過，再重新駛入右車道，無超越任何車輛，不爭執行駛路肩，但不是超
    車行駛路肩，爰聲明異議云云。
三、按汽車行駛於高速公路或設站管制之道路，而不遵管制之規定者，處汽車駕駛人
    新台幣三千元以上六千元以下罰鍰；汽車駕駛人有違反第三十三條之情形者，記
    違規點數一點；又按汽車行駛高速公路，不得有在路肩上行駛、或利用路肩超越
    前車或倒車之行為。道路交通管理處罰條例第三十三條第一項、第六十三條第一
    項第一款及高速公路交通管制規則第九條第一項第二款與違反道路交通管理事件
    統一裁罰標準表分別定有明文。經查：受處分人甲○○，於九十二年三月二十二
    日十四時八分許，因駕駛車號ＮＭ─八四四八號自用小客車，在國道二號公路東
    向十八公里行駛右側路肩超車之違規事實，經內政部警政署國道公路警察局第六
    警察隊員警當場查獲攔檢舉發等情，非但為受處分人於異議狀所不爭執，並有內
    政部警政署國道公路警察局舉發，而受處分人拒簽之違反道路交通管理事件通知
    單一紙與裁決書一份在卷可稽。雖受處分人辯稱：無超越任何車輛，不爭執行駛
    路肩，但不是超車行駛路肩云云。惟經本院檢視卷內內政部警政署國道公路警察
    局舉發之違反道路交通管理事件通知單及原舉發機關以九十二年四月十五日公警
    國交訴字第○九二○○○一七○四號答復本件申訴之函件顯示，該車於上開時、
    地確有進入車道又駛出右側路肩利用路肩超車（受處分人亦坦承發現走錯路即行
    駛路肩）之事實，依前揭各法令意旨，不論在路肩上行駛、或利用路肩超越前車
    或倒車之行為，皆屬違反本條例第三十三條之規定，應依法處罰。又據當場查獲
    攔檢舉發之員警即證人林榮賢於九十二年六月三日到庭結證稱：「當時二人值勤
    ，在國道二號公路東向十八點六公里測速異議人駕駛ＮＭ─八四四八號小客車行
    駛路肩超越一個大車，前十六點八公里就有標誌要下八德交流道，那邊只有二個
    車道，我看到他時他已超越另一個大車，這時他立即切入車道內，當時有告知他
    行駛路肩。高速公路不能行駛路肩及在路肩上超車。」等語。是本件受處分人於
    上開時、地之違規事實，已堪認定。本院經查亦無任何證據足資證明值勤警員有
    捏造事實或違法取締之情事，則執勤警員本其加強道路交通管理、維護交通秩序
    、確保交通安全職責所為之當場舉發，自應受到合法、正確而真正之推定，受處
    分人空言指摘原舉發不當尚屬無據。從而，原處分機關據以援引上開規定，裁處
    罰鍰新台幣三千元整，並記違規點數一點，逾期則依裁決書處罰主文規定處罰，
    並無不當，本件異議為無理由，應予駁回。
四、據上論斷，應依道路交通管理處罰條例第八十七條、道路交通案件處理辦法第十
    九條，裁定如主文。
中      華      民      國    九十二    年    七      月     十   日
                                             臺灣臺中地方法院交通法庭
                                             法  官        許  金  樹
右正本證明與原本無異。
如不服本裁定應於送達後五日內向本院提出抗告狀
                                             書記官
中      華      民      國    九十二    年    七      月     十        日


司法院資訊處製作；財團法人民間司法改革基金會備份。
